# 公开债劵中的担保费如何处理

提问人：wcber 时间：2012-08-17 10:57:21
上市公司公开发行债劵时，需要担保公司提供担保，一般收费 2 －4%，请问此笔担保费是否可以列入发行费用？本人的观点是担保费是因为未来事项的而付出的费用，是一种融资发生的费用，不能简单的列入发行费用。

回答人：chenyiwei
回复 wcber 的帖子
根据证监会《公司债券发行试点办法》（证监会令第 49 号）的规定，发行无担保债券是允许的，即提供担保并不是发行债券的前提条件。但是，提供担保有助于提升债券的信誉，可便于发行以及降低利率。因此担保费可以在债券存续期间为企业带来经济利益。
因此，担保费并不是发行费用的组成部分。担保费可以确认为长期待摊费用，在债券的存续期内按直线法摊销，而不是作为利息调整。